01智慧財產及商業法院刑事判決  
110年度刑智上易字第48號
02
03上 訴 人 臺灣臺南地方檢察署檢察官
04被   告 朱柏維                 
05上列上訴人因被告違反商標法等案件，不服臺灣臺南地方法院11
0年度智易字第1號，中華民國110年5月18日第一審判決（起訴案
06
07號：臺灣臺南地方檢察署109年度偵字第16112號），提起上訴，
08本院判決如下：
09
　　主 文
上訴駁回。 
10
11  事實及理由　　
12一、本案經本院審理結果，認第一審判決對被告朱柏維為無罪之
13  諭知，核無不當，應予維持，除本判決補充之理由外，其餘
  引用第一審判決理由，如附件所示。 
14
15二、檢察官上訴意旨略以：
16  被告朱柏維未經告訴人福輪汽車股份有限公司(下稱福輪公
17司)授權，擅自將告訴人之中華民國註冊第01205323號「SUM
SERVEYOURMOTORS」之商標圖樣及文字(下稱本案商標)，
18
19印製在被告個人名片（下稱本案名片，見臺灣臺南地方檢察
20署109年度他字第1111號卷〔下稱他字卷〕第11頁）上，並
21於出售車號000-0000號自小客車（下稱本案汽車）予證人○
22○○時，交付本案名片乙紙予○○○，致○○○誤以為被告
23係「SUMSERVEYOURMOTORS」優質車商聯盟之成員，被告
24顯係基於行銷目的而使用本案商標，原判決認定被告無行銷
25目的顯然有誤。被告雖辯稱其係得證人即○○優質汽車商行
26(下稱○○車行)負責人○○○之同意後，才印製本案名片。
27惟○○○於偵查中及原審審理時，均證述並未同意被告印製
28本案名片等語，是被告上開辯詞尚難遽信為真。再者，參以
29被告與○○○就本案汽車買賣發生糾紛後，○○○即向告訴
30人反應上開買賣糾紛，足證證人○○○於民國109年6月30日
31偵查中具結證述，被告為證明其有合夥三家車行，所以交付
101
本案名片以取信於證人○○○之證言，堪予採信。被告自承
02其於108年8月14日出售予與證人○○○之本案汽車，與○○
03車行無關，卻仍於其與○○○簽訂中古車買賣合約書時，交
04付本案名片予○○○，足認被告交付本案名片之目的，係用
05以表彰其所出售之上開自小客車，係經過告訴人認證之優質
06中古車，原審判決被告無罪，顯有違誤。
07三、按犯罪事實應依證據認定之，無證據不得認定犯罪事實；不
08能證明被告犯罪者，應諭知無罪之判決，刑事訴訟法第154
09條第2項、第301條第1項定有明文。又檢察官就被告犯罪事
10實，應負舉證責任，並指出證明之方法，為刑事訴訟法第16
111條所明定。倘其證明尚未達到此一程度，而有合理之懷疑
12存在時，不足為被告有罪之積極證明，或其闡明之證明方
13
法，無從說服法院形成被告有罪之心證，基於無罪推定原
14
則，自應為被告無罪之諭知。
15四、訊據被告堅決否認有違反商標法之犯行，辯稱：其是○○車
行無底薪的外務員，○○汽車是告訴人公司之加盟店，其是
16
17經過○○車行負責人即證人○○○的同意才印製本案名片，
18證人○○○有提供身分證影本、○○車行名片、臺南市政府
19核發之○○車行商業設立登記核准函予被告，以利印製本案
名片。其與證人○○○買賣本案車輛，是經由證人○○○的
20
21介紹認識，其有告訴他們是私人代步車，非公司車，其給證
22人○○○之本案名片，是在雙方談妥交易簽完合約後，證人
23○○○向其要電話，其本來係唸電話號碼給證人○○○，其
後證人○○○要與其核對電話號碼，其才拿出本案名片，並
24
25
非行銷中給她等語。
26五、經查，被告辯稱其係得到證人○○○同意而印製本案名片，
27業據提出證人○○○之身分證影本、○○車行名片、臺南市
政府核發之○○車行商業設立登記核准函等文件為憑，查上
28
29開資料均為專屬○○○個人之重要文件，衡情不可能被任意
30外流，證人○○○雖於原審證稱：被告是○○車行無底薪的
31外務員，被告沒有問過我是否能去印○○汽車的名片；我的
201身分證、臺南市政府核發之商業設立登記核准函是由我保
02
管，我不知道被告為何會有該等文件影本，我沒有給被告等
03語，對於被告為何會持有上開資料，無法提出適當之說明，
04其證詞之可信度，顯有疑問。再者，證人○○○於偵查中證
05稱：他有說車子是他自己的代步車，…我有問他車子之前是
06何人在開，他說是一個老闆娘，他後來是買來當代步車。我
07有問他為什麼要換車，他說因為他是在玩車子的人,他有看
08到另外一輛車，所以想換…」，足認被告與證人○○○交易
09時，已表明係出售自己代步的車輛，並非買賣其所屬車行之
10車輛，再觀之本案汽車之「中古汽車（介紹買賣）合約
11書」，其上記載賣方為被告，買方為○○○（見他字卷第13
12頁）；對照被告提出其擔任○○車行外務員時買賣車輛所簽
13立之「中古汽車（介紹買賣）合約書」，其上係記載賣方為
14○○○、代售人為被告、○○汽車（見他字卷第115頁），
15或者記載賣方為○○車行（見本院卷第79頁），足認被告所
辯，其於出售本案汽車時，已向證人○○○表示本案汽車為
16
17
其私人所有，因證人○○○要求其提供聯絡資訊，其始交付
18本案名片給○○○，並非為了推銷其私人所有之本案汽車，
19應屬可採。本院無從認定被告交付本案名片時，主觀上有
「為行銷目的」而使用本案商標，以表彰其商品或服務來源
20
21之意思，與商標法第95條規定之要件，尚有不符。
22六、綜上所述，本案檢察官提出之證據，不能證明被告有違反商
23標法第95條第1款之行為，自屬不能證明被告犯罪，原審依
刑事訴訟法第301條第1項規定，諭知被告無罪之判決，並
24
25無違誤。檢察官上訴意旨指摘原判決不當，求予撤銷改判，
26為無理由，應予駁回。
27據上論斷，應依刑事訴訟法第368條、373條，判決如主文。
本案經檢察官紀芊宇提起公訴，檢察官朱帥俊到庭執行職務。 
28
29中　　華　　民　　國　　110　年　　10　　月　　21　　日
30             智慧財產第二庭
31              審判長法 官　汪漢卿
301
                 法 官　吳俊龍
02
                 法 官　彭洪英
03以上正本證明與原本無異。
04本件不得上訴。
05中　　華　　民　　國　　110　年　　10　　月　　22　　日
06                 書記官 郭宇修
4